Images des répertoires du notaire Léon Émile Bucaille pour l'étude XXXIV
Archives nationales (France)
Images des répertoires du notaire Léon Émile Bucaille pour l'étude XXXIV
20 mars 1922 - 3 février 1937
MC/RE/XXXIV/25 - MC/RE/XXXIV/27
Etude XXXIV; Bucaille, Léon Émile (18..-19..)
3 registres
Archives nationales de France
Minutes et répertoires: la loi 2008-696 du 15 juillet 2008 relative aux archives a fixé à 75 ans à compter de la date de l'acte, ou à 25 ans à compter de la date du décès de l'intéressé si ce délai est plus bref, le délai de communication des minutes et répertoires des notaires; ce délai est porté à 100 ans à compter de la date de l'acte si le document se rapporte à un mineur (code du Patrimoine, articles L213-2, 4e d et 5e).
Autres documents de l'étude (dossiers de clients, comptabilité…): s'agissant d'archives privées, ces documents sont communicables selon les modalités fixées par le déposant ou le donateur.
Certains documents ne sont pas accessibles sous leur forme originale en raison de leur mauvais état de conservation.
Registres entrés aux Archives nationales en juillet 2016.
Attention: les répertoires couvrant la période comprise entre le 9 septembre 1904 et le 19 mars 1922 ont été constatés manquants par l'étude.
Images des répertoires de l'étude XXXIV
Archives de l'étude XXXIV
répertoire d'officier public ministériel
- Répertoire chronologique pour la période du 20 mars 1922 au 23 août 1929, 20 mars 1922 - 23 août 1929; MC/RE/XXXIV/25; Un registre de 200 feuillets de papier manuscrits, hauteur 35 x largeur 25 cm.
  Le répertoire contient les informations suivantes: 1. le n° de l'acte dans l'année; 2. date du jour; 3. nature de l'acte passé en brevet; 4. nature de l'acte passé en minute; 5. nom, prénom, domicile des parties, indication sur la situation et les prix des biens; 6. date d'enregistrement de l'acte; 7. droits d'enregistrement.
  Attention: seuls les actes passés en minute sont conservés; les actes mentionnés dans le répertoire comme passés en simple brevet (colonne 3) ne sont pas conservés par les notaires et ne sont donc pas versés au Minutier (ils sont remis aux clients).
  répertoire
  - Liste chronologique des actes pour la période du 20 mars au 29 décembre 1922, 20 mars - 29 décembre 1922; 1 r°-20 v°; 20 feuillets
  - Liste chronologique des actes pour la période du 2 janvier au 31 décembre 1923, 2 janvier - 31 décembre 1923; 20 v°-51 r°; 32 feuillets
  - Liste chronologique des actes pour la période du 2 janvier au 31 décembre 1924, 2 janvier - 31 décembre 1924; 51 r°-73 r°; 23 feuillets
  - Liste chronologique des actes pour la période du 2 janvier au 31 décembre 1925, 2 janvier - 31 décembre 1925; 73 r°-98 v°; 26 feuillets
  - Liste chronologique des actes pour la période du 4 janvier au 31 décembre 1926, 4 janvier - 31 décembre 1926; 98 v°-126 v°; 29 feuillets
  - Liste chronologique des actes pour la période du 3 janvier au 31 décembre 1927, 3 janvier - 31 décembre 1927; 126 v°-156 v°; 31 feuillets
  - Liste chronologique des actes pour la période du 3 janvier au 31 décembre 1928, 3 janvier - 31 décembre 1928; 156 v°-180 v°; 25 feuillets
  - Liste chronologique des actes pour la période du 3 janvier au 23 août 1929, 3 janvier - 23 août 1929; 180 v°-200 v°; 21 feuillets
- Répertoire chronologique pour la période du 23 août 1929 au 20 août 1934, 23 août 1929 - 20 août 1934; MC/RE/XXXIV/26; Un registre de 150 feuillets de papier manuscrits, hauteur 35 x largeur 25 cm.
  - Liste chronologique des actes pour la période du 23 août au 31 décembre 1929, 23 août - 31 décembre 1929; 1 r°-12 r°; 12 feuillets
  - Liste chronologique des actes pour la période du 2 janvier au 31 décembre 1930, 2 janvier - 31 décembre 1930; 12 r°-50 r°; 39 feuillets
  - Liste chronologique des actes pour la période du 2 janvier au 31 décembre 1931, 2 janvier - 31 décembre 1931; 50 r°-78 r°; 29 feuillets
  - Liste chronologique des actes pour la période du 5 janvier au 30 décembre 1932, 5 janvier - 30 décembre 1932; 78 r°-109 v°; 32 feuillets
  - Liste chronologique des actes pour la période du 3 janvier au 29 décembre 1933, 3 janvier - 29 décembre 1933; 109 v°-134 v°; 26 feuillets
  - Liste chronologique des actes pour la période du 2 janvier au 20 août 1934, 2 janvier - 20 août 1934; 134 v°-150 v°; 17 feuillets
- Répertoire chronologique pour la période du 20 août 1934 au 2 février 1937, 20 août 1934 - 2 février 1937; MC/RE/XXXIV/27; Répertoire de 62 feuillets faisant partie d'un registre de 150 feuillets de papier manuscrits, hauteur 35 x largeur 25 cm.
  Le registre contient aussi le répertoire du notaire Pierre Marcel Bucaille pour la période du 3 février 1937 au 29 mai 1940.Le répertoire contient les informations suivantes: 1. le n° de l'acte dans l'année; 2. date du jour; 3. nature de l'acte passé en brevet; 4. nature de l'acte passé en minute; 5. nom, prénom, domicile des parties, indication sur la situation et les prix des biens; 6. date d'enregistrement de l'acte; 7. droits d'enregistrement.
  - Liste chronologique des actes pour la période du 20 août au 31 décembre 1934, 20 août - 29 décembre 1934; 1 r°-10 r°; 11 feuillets
  - Liste chronologique des actes pour la période du 2 janvier au 31 décembre 1935, 2 janvier - 31 décembre 1935; 10 r°-34 v°; 25 feuillets
  - Liste chronologique des actes pour la période du 2 janvier 1936 au 2 févrrier 1937, 2 janvier 1936 - 2 février 1937; 34 v°-62 v°; 29 feuillets